臺灣高等法院交通事件裁定　　　　　　 94年度交抗字第891號
抗　告　人
即受處分人　甲○○
上列抗告人，因受處分人違反道路交通管理處罰條例案件，不服
臺灣桃園地方法院中華民國94年11月10日裁定（94年度交聲字第
150號），提起抗告，本院裁定如下：
    主  文
抗告駁回。
    理  由
一、本件原裁定以：抗告人甲○○於民國（下同）93年12月25日
    日11時1分許，駕駛車牌號碼L9－9940 號自用小客車，行經
    新竹市○○路與延平路路口處，於有燈光號誌管制之交岔路
    口闖紅燈，經新竹市警察局交通隊員警逕行舉發，以其違反
    道路交通管理處罰條例第53條第1 項規定，開立竹市警交字
    第E00000000 號舉發違反道路交通管理事件通知單，原處分
    機關以抗告人違規事實明確，且逾期未到案，以壢監裁字第
    裁53－E00000000 號裁決書，逕行裁決處抗告人罰鍰新臺幣
    （下同）2700元在案。又抗告人未遵守，於其行向前方號誌
    燈紅燈亮起後13點3秒時超越停止線，於紅燈亮起於14點3秒
    時以時速14公里持續行駛而違規之事實，有本案違規採證照
    片2紙在卷可按，抗告人係於紅燈後13點3秒後始超越該處路
    口停止線，足見該處路口燈號由綠燈轉換紅燈之際，抗告人
    尚未駛至該處路口停止線，則抗告人於燈號轉至紅燈時，即
    應停止前行，當無抗告人所稱係於綠燈時即欲右轉欲進入，
    因右方有車輛阻礙而導致其無法判斷之情形。再觀諸卷附採
    證照片，於抗告人通過前開路口時，並無紅燈右轉之指示，
    顯見抗告人違規當時，該處並未允許紅燈右轉，抗告人無視
    前開紅燈禁止前行之號誌而繼續通過路口，顯已闖越紅燈，
    抗告人猶以伊已打方向燈準備右轉，非直行方向違規闖紅燈
    ，且伊行駛車道為最外線車道，該車道內未規劃機車暫停格
    ，表示最外車道車輛係容許右轉等語為辯，無非推諉卸責之
    詞，要無可採。因認抗告人異議為無理由，惟原處分機關就
    違規事實裁罰時，漏未裁決應記違規點數三點，遂撤銷原處
    分，並認違規行為明確，裁罰2700元，且記違規點數三點。
二、抗告意旨略以：目前執法人員，就闖紅燈與紅燈右轉之舉發
    違規，係依道路交通管理處罰條例第53條、第60條第2項第3
    款，分別為不同之處罰，而抗告人係紅燈右轉，並非闖紅燈
    。又固定測速器所拍攝相片，無法推斷駕駛人是否蓄意紅燈
    右轉，或因穾發狀況所為權宜之計，抗告人於經國路與延平
    路口時，已打方向燈準備右轉，且伊行駛車道為最外線車道
    ，路口內未規劃機車暫停格，及機車轉向進入停車格係規劃
    在中間車道區內，表示最外車道之車輛係容許右轉，且伊係
    直行方向綠燈時已準備右轉，因右方車道上有一輛自行車違
    規佔用伊要駛入之車道，造成伊無法於綠燈右轉。又抗告人
    開車20年，均未肇事云云。
三、按汽車行駛至交岔路口，其行進、轉彎，應遵守燈光號誌，
    道路交通安全規則第102條第1項第1 款，定有明文。又汽車
    駕駛人，行經有燈光號誌管制之交岔路口闖紅燈者，處新臺
    幣1800元以上5400元以下罰鍰，並應記違規點數三點，道路
    交通管理處罰條例第53條、第63條第1項第3款，分別定有明
    文。本院經查，本件抗告人於前揭時地，本應遵守燈光號誌
    ，然竟未遵守，於其行向前方之號誌燈紅燈亮起後13點3 秒
    時超越停止線，於紅燈亮起於14點3秒時以時速14 公里持續
    行駛而違規之事實，有卷附違規採證照片二紙在卷可按，又
    抗告人係於紅燈後13點3 秒後始超越該處路口停止線，足見
    該處路口燈號由綠燈轉換紅燈之際，抗告人尚未駛至該處路
    口停止線，則抗告人於燈號轉至紅燈時，即應停止前行，當
    無抗告人所稱係於綠燈時即右轉欲進入，因右方有車輛阻礙
    而導致伊無法判斷之情形。次查，觀諸採證照片，於抗告人
    通過前開路口時，並無紅燈右轉指示，顯見抗告人違規當時
    ，該處並未允許紅燈右轉，抗告人無視前開紅燈禁止前行之
    號誌而繼續通過路口，顯已闖越紅燈，至為明確，原審因認
    抗告人已闖紅燈，自屬有據，原審因認處分機關之裁決未依
    法規所定內容而為，遂撤銷而仍處罰2700元，並記違規點數
    三點，經核自無不合。抗告人並未提出證據，足以證明伊於
    紅燈轉換前，即欲右轉，且依卷附相片及號誌所示，抗告人
    所辯上情，尚非可採，是抗告人猶堅稱伊係紅燈右轉而非闖
    紅燈，自嫌無憑。此外，抗告人所稱駕駛20年，未肇事乙節
    ，尚難推翻該違規情事，又抗告人另稱之闖紅燈與紅燈右轉
    係不同處罰，縱屬有據，核與本案認定係闖紅燈，亦無無礙
    ，併此敘明，從而，本件抗告核為無理由，自應予駁回。
四、據上論結，依道路交通案件處理辦法第26條，刑事訴訟法第
    412條，裁定如主文。
中　　華　　民　　國　　94　　年　　11　　月　　30　　日
　　　　　　　　　交通法庭    審判長法　官  陳  祐  治
  　　　　　　　　　　　　　　　　  法　官  莊　謙　崇
　　　　　　　　　　　　　　　　　  法　官　蔡　聰　明
以上正本證明與原本無異。
不得再抗告。
                                    書記官　郭　台　發
中　　華　　民　　國　　94　　年　　11　　月　　30　　日
